臺灣臺東地方法院刑事裁定
111年度撤緩字第3號
聲  請  人  臺灣臺東地方檢察署檢察官
受  刑  人  黃語玟


上列聲請人因受刑人違反洗錢防制法等案件（本院108年度原金
訴字第46號），聲請撤銷緩刑之宣告（111年度執聲字第6號），
本院裁定如下：
    主  文
黃語玟之緩刑宣告撤銷。
    理  由
一、聲請意旨略以：受刑人黃語玟因犯詐欺案件，經本院於民國
    108年12月31日以108年度原金訴字第46號判決判處有期徒刑
    2月，緩刑2年，並應分別於110年8月15日前給付被害人張羽
    萱新臺幣（下同）24,000元、109年9月15日前給付被害人林
    盈君8,000元及110年10月15日前給付被害人吳金霖30,000元
    ，並於109年2月4日確定在案。茲因受刑人於110年12月31日
    止，未履行完成前開緩刑條件，已合於刑法第75條之1第1項
    第4款所定撤銷緩刑宣告之原因，爰依刑事訴訟法第476條規
    定，聲請撤銷其緩刑宣告等語。
二、按受緩刑之宣告違反第74條第2項第1款至第8款所定負擔情
    節重大，足認原宣告之緩刑難收其預期效果，而有執行刑罰
    之必要者，得撤銷其宣告，刑法第75條之1第1項第4款定有
    明文。又所謂違反第74條第2項第1款至第8款所定負擔「情
    節重大」者，當從受判決人自始是否真心願意接受緩刑所附
    之條件，或於緩刑期間中是否顯有履行負擔之可能而隱匿或
    處分其財產、故意不履行、無正當事由拒絕履行或顯有逃匿
    之虞等情事而言，並依比例原則綜合考量受刑人未履行條件
    情形與被害人所受損害間，原宣告之緩刑是否難收其預期之
    效果，而確有執行刑罰之必要，資以決定該緩刑宣告是否應
    予撤銷，是非謂受刑人一有不履行之情形即當然撤銷緩刑。
三、經查：
(一)受刑人因違反洗錢防制法等案件，經本院於108年12月31日
    以108年度原金訴字第46號判決判處有期徒刑2月，緩刑2年
    ，並應按該判決附表二所示之內容支付財產上損害賠償，經
    由受刑人本人收受送達，於109年2月4日確定在案，嗣本院
    於109年2月5日再以同案號裁定更正上開緩刑條件之匯款帳
    號（即被害人吳金霖之匯款帳號），並由受刑人本人收受送
    達，有該案判決書、裁定書、臺灣高等法院被告前案紀錄表
    各1份、本院送達證書2份在卷可稽。再受刑人迄今未完成上
    開緩刑條件，且經臺灣臺東地方檢察署（下稱臺東地檢署）
    以110年12月20日東檢熙壬109執緩28字第1109016922號函促
    請應於110年12月30日前履行上開緩刑條件，上開函文並經
    合法送達於受刑人之住所，然其對被害人張羽萱、林盈君、
    吳金霖等人均仍未為任何給付等情，亦有臺東地檢署上開函
    文、送達證書、被害人張羽萱、林盈君、吳金霖提出之陳報
    狀各1份在卷可參，堪認受刑人未依上開判決意旨履行緩刑
    條件，而有違反刑法第74條第2項第3款所定負擔之情形。
(二)受刑人前於上開違反洗錢防制法等案件審理時自白犯幫助詐
    欺罪，並向本院陳稱願意賠償被害人3人各一半損害金額，
    可以賠償每月3,000元，請求給予緩刑，本院為求保障被害
    人權益，併予受刑人自新之機會，始為受刑人附條件緩刑之
    宣告。前述緩刑條件既屬受刑人考量自身經濟狀況及清償能
    力後所為之承諾，然其於上開判決確定，獲緩刑宣告之利益
    後，不僅未依上開緩刑條件之清償期限內賠償被害人3人，
    更經臺東地檢署發函促請其應於110年12月30日前履行，亦
    均未為任何給付，而有長時間遲延給付之情形，又受刑人雖
    曾來電向臺東地檢署執行書記官表示：我不知道對方帳號，
    沒有收到判決書等語，有臺東地檢署公務電話紀錄單在卷可
    憑，然上開判決書及更正裁定書既由受刑人本人收受送達，
    已如前述，則其對於上開緩刑條件及履行方式理應清楚知悉
    ，是其辯稱未收到判決書，不知道被害人3人之帳號云云，
    顯屬推諉之詞，不足採信，顯見其無意履行前揭判決所定之
    緩刑條件內容，明顯損及被害人之權益甚鉅，且倘被害人未
    獲清償，受刑人卻仍受有緩刑之利益，亦與社會一般大眾之
    法律情感不合。是受刑人違背誠信，未依據緩刑條件遵期履
    行，且已無履行緩刑條件之意願，違反本件緩刑宣告所定負
    擔之情節當屬重大，從而，本院認上開判決對受刑人宣告之
    緩刑，難收預期效果，應有執行刑罰之必要，聲請人聲請撤
    銷受刑人所受之緩刑宣告，核與刑法第75條之1第1項第4款
    規定相符，為有理由，應予准許。
四、據上論斷，應依刑事訴訟法第476條、刑法第75條之1第1項
    第4款，裁定如主文。
中　　華　　民　　國　　111 　年　　1 　　月　　22　　日
                  刑事第二庭  法　官  姚亞儒
以上正本證明與原本無異。
如不服本裁定，應於裁定送達後5日內向本院提出抗告狀（須附
繕本）。
「切勿逕送上級法院」　　　　　　　　　
                              書記官  楊姿敏
中　　華　　民　　國　　111 　年　　1 　　月　　22　　日